【裁判字號】    98,上易,1019
【裁判日期】    980813
【裁判案由】    竊盜
【裁判全文】
臺灣高等法院臺中分院刑事判決        98年度上易字第1019號
上  訴  人  臺灣臺中地方法院檢察署檢察官
被      告  乙○○
上列上訴人因竊盜案件，不服臺灣臺中地方法院98年度易字第
788號中華民國98年5月14日第一審判決（起訴案號：臺灣臺中地
方法院檢察署98年度偵字第3811號），提起上訴，本院判決如下
：
    主  文
原判決撤銷。
乙○○竊盜，累犯，處有期徒刑陸月，如易科罰金，以新台幣壹
仟元折算壹日。
    犯罪事實
一、乙○○曾於民國（下同）九十一年十二月二十三日因竊盜案
    件經臺灣臺中地方法院以九十一年簡字第七十三號判處拘役
    四十日確定，另於九十三年九月二十九日因竊盜案件經本院
    判處有期徒刑一年確定，且於九十四年五月十六日因贓物案
    件經臺灣臺中地方法院判處有期徒刑三月確定，另於九十四
    年九月五日因竊盜案件經臺灣臺中地方法院判處有期徒刑四
    月確定，復於九十五年一月六日因竊盜案件經臺灣臺中地方
    法院判處有期徒刑四月確定，另於九十五年八月二十八日因
    竊盜案件經臺灣臺中地方法院判處有期徒刑五月確定，九十
    六年五月九日再因竊盜案件經臺灣臺中地方法院判處有期徒
    刑六月確定，嗣經臺灣臺中地方法院裁定減為有期徒刑三月
    ，九十六年十一月十二日再因竊盜案件經臺灣臺中地方法院
    判處有期徒刑六月確定，再於九十六年十一月二十三日因竊
    盜案件經本院判處有期徒刑六月確定，上開二次竊盜案件經
    本院裁定定應執行刑為有期徒刑九月確定，甫於97年6月2日
    縮刑期滿執行完畢。詎乙○○仍不知悔改，復意圖為自己不
    法之所有，於97年6月9日凌晨6時後至97年6月12日中午12時
    58 分前之某時，在臺中市西屯區○○○路與文心路口，趁
    無人注意之際，竊取丙○○所有之車牌號碼TBB-021號輕型
    機車1輛。得手後，作為代步工具。於97年6月12日中午12時
    58分許，乙○○騎乘上開機車在臺中縣梧棲鎮○○路○段357
    號前發生車禍，經警據報前往處理，並當場對乙○○製作處
    理交通事故談話紀錄。嗣丙○○於97年6月13日22時30分許
    ，發現其機車失竊報警，經警循線查獲上情。
二、案經臺中縣警察局清水分局報告臺灣臺中地方法院檢察署檢
    察官起訴。
    理  由
一、按被告以外之人於審判外之陳述，雖不符前4條之規定，而
    經當事人於審判程序同意作為證據，法院審酌該言詞陳述或
    書面陳述作成時之情況，認為適當者，亦得為證據；當事人
    、代理人或辯護人於法院調查證據時，知有第159條第1項不
    得為證據之情形，而未於言詞辯論終結前聲明異議者，視為
    有前項之同意，刑事訴訟法第159條之5定有明文。立法意旨
    在於傳聞證據未經當事人之反對詰問予以核實，原則上先予
    排除，惟若當事人已放棄詰問或未聲明異議，基於證據資料
    愈豐富，愈有助於真實發現之理念，且強化言詞辯論主義，
    法院自可承認該傳聞證據例外擁有證據能力。查本院所援引
    之書證及證人之證述，或有部分屬被告以外之人於審判外之
    陳述，而屬傳聞證據，當事人均明知此情，惟被告於原審審
    理中已明白表示對於檢察官所提出之事證沒有意見，並不爭
    執，且未於原審及本院言詞辯論終結前聲明異議，視為同意
    作為證據，本院並審酌上開證據作成時之情況均屬正常，而
    無何違法取證之情事，又與本案相關之待證事實具有關連性
    ，認適當作為證據，依刑事訴訟法第159條之5前揭之規定，
    認上開事證均應具有證據能力。
二、被告乙○○經本院合法傳喚，無正當理由，未於本院審理期
    日到庭，惟被告於原審矢口否認上揭竊盜犯行，辯稱：係1
    位52年次，名為陳志源之男子於車禍前4天在臺中市○○路
    與文心路口交給伊使用的等語。
三、惟查：上開車牌號碼TBB-021號輕型機車確係丙○○所有，
    而於97年6月13日發現失竊，業據證人丙○○於警詢及原審
    證述綦詳（見警卷第8頁、原審卷第31頁），且有贓物認領
    保管單、車輛協尋電腦輸入單、車輛尋獲電腦輸入單可資佐
    證；又被告發生車禍之時間為97年6月12日，則其所謂陳志
    源交給上開機車之時間為車禍前4日，即97年6月8日，惟依
    車主即證丙○○於原審證稱：「（法官問：你的機車ＴＢＢ
    ─02 1號何時失竊？）當時我出國，我回國之後才發現機車
    不見。（法官問：你何時把機車停放在中港路與文心路口？
    ）我在出國前停放的。（法官問：你機車何時停放案發地點
    ？）就是6月9日凌晨5、6點時停放，因為我騎機車到該處，
    再搭車去機場。」等語（見審卷第31頁、第32頁），被告顯
    無可能於97年6月8日丙○○仍在使用該機車之時段，即已自
    陳志源處取得丙○○之機車。再者，經警依被告提供之資料
    查詢結果，符合52年次且名為陳志源之人僅有2人，經調閱
    該2人口卡片由被告指認，均非交付機車之人，足證被告所
    辯係卸責之詞，不足採信。本件機車應係被告所竊已臻明確
    ，被告上開犯行應堪認定。
二、核被告所為，係犯刑法第32 0條第1項之普通竊盜罪。又被
    告曾受如犯罪事實欄所示之竊盜罪，且經判決之如犯罪事實
    欄所示之有期徒刑，亦於97年6月2日縮刑期滿執行完畢（有
    臺灣高等法院被告刑案查註紀錄表可參）後，5年內故意再
    犯本件有期徒刑以上之罪，為累犯，應依刑法第47條第1項
    之規定，予以加重其刑。原審未予詳查，遽予諭知被告無罪
    ，顯有違誤，檢察官上訴主張本件被告犯行明確原審諭知被
    告無罪，應有違誤等語，即有理由，自應由本院將原審判決
    予以撤銷改判。審酌被告犯有如犯罪事實欄所示之竊盜罪，
    復不思悔改，又竊取他人機車，且犯後復未能坦承犯行，復
    參酌被害人所受之損害等一切情狀，量處如主文第二項所示
    之刑，並知易科罰金之折算標準。
三、被告經本院合法傳喚，無正當理由未於本院審理期日到庭，
    爰不待其陳述，逕行判決。
據上論斷，應依刑事訴訟法第371條、第369條第1項前段、第364
條、第299條第1項前段，刑法第320條第1項、第41條第1項前段
，判決如主文。
本案經檢察官甲○到庭執行職務。
中    華    民    國    98    年    8     月    13    日
            刑事第二庭    審判長法  官  李  璋  鵬
                                法  官  胡  森  田
                                法  官  胡  忠  文
以上正本證明與原本無異。
不得上訴。
                                書記官  許  麗  花
中    華    民    國    98    年    8     月    13    日
中華民國刑法第320條
（普通竊盜罪、竊佔罪）
意圖為自己或第三人不法之所有，而竊取他人之動產者，為竊盜
罪，處 5 年以下有期徒刑、拘役或 5 百元以下罰金。


司法院資訊處製作；財團法人民間司法改革基金會備份。
